【裁判字號】    99,易緝,98
【裁判日期】    990630
【裁判案由】    毒品危害防制條例
【裁判全文】
臺灣臺北地方法院刑事判決              99年度易緝字第98號
公  訴  人  臺灣臺北地方法院檢察署檢察官
被      告  甲○○
上列被告因違反毒品危害防制條例案件，經檢察官提起公訴（九
十八年度毒偵緝字第七八五號），嗣於本院準備程序進行中，被
告就被訴事實為有罪之陳述，經本院裁定進行簡式審判程序，判
決如下：
    主    文
甲○○施用第二級毒品，累犯，處有期徒刑月，如易科罰金，
以新臺幣壹仟元折算壹日。
    犯罪事實
一、甲○○前於民國九十五年間因施用第二級毒品案件，經臺灣
    士林地方法院依臺灣士林地方法院檢察署檢察官之聲請，於
    九十五年三月三十一日以九十五年度毒聲字第一四五號裁定
    送勒戒處所觀察、勒戒，於九十五年十一月九日入臺灣士林
    看守所附設觀察勒戒處所觀察、勒戒後，因認無繼續施用毒
    品之傾向，於九十五年十二月二十二日釋放出所，並經臺灣
    士林地方法院檢察署檢察官於同日以九十五年度毒偵緝字第
    一八二號為不起訴處分確定。復於九十五年間因違反商業會
    計法等案件，經本院於九十七年一月十八日以九十七年度簡
    字第一八○號判決判處有期徒刑五月，減為有期徒刑二月又
    十五日，於九十七年二月四日確定，於九十七年三月九日執
    行完畢。詎猶不知悔改，明知甲基安非他命為毒品危害防制
    條例第二條第二項第二款所定之第二級毒品，不得持有及施
    用，竟基於施用第二級毒品甲基安非他命之犯意，於九十八
    年一月十七日晚上某時許，在其友人位在臺北縣樹林市某處
    居所內，以將甲基安非他命置放於吸食器內，用火燒烤加熱
    後再吸食其霧化氣體之方式，施用第二級毒品甲基安非他命
    一次。嗣因甲○○為列管矯治毒品檢驗人口，經警通知於九
    十九年一月十八日中午十二時三十七分許，在位在臺北市○
    ○區○○路一三五號之臺北市政府警察局萬華分局內採集其
    尿液送驗，經警將所採尿液送請臺灣尖端先進生技醫藥股份
    有限公司檢驗結果，呈安非他命及甲基安非他命陽性反應，
    始知上情。
二、案經臺北市政府警察局萬華分局報請臺灣臺北地方法院檢察
    署檢察官偵查起訴。
    理    由
一、上開犯罪事實，業據被告甲○○於本院審理時供承不諱，而
    被告於九十八年一月十八日為警所採集之尿液經送臺灣尖端
    先進生技醫藥股份有限公司以酵素免疫分析法（ＥＩＡ）初
    步檢驗，再以氣相層析質譜儀法（ＧＣ／ＭＳ）確認檢驗結
    果，呈安非他命及甲基安非他命陽性反應，此有臺灣尖端先
    進生技醫藥股份有限公司九十八年二月二日濫用藥物檢驗報
    告一份在卷可稽，是被告任意性自白核與事實相符，應堪採
    信。又被告於九十五年間因施用第二級毒品案件，經臺灣士
    林地方法院依臺灣士林地方法院檢察署檢察官之聲請，於九
    十五年三月三十一日以九十五年度毒聲字第一四五號裁定送
    勒戒處所觀察、勒戒，於九十五年十一月九日入臺灣士林看
    守所附設觀察勒戒處所觀察、勒戒後，因認無繼續施用毒品
    之傾向，於九十五年十二月二十二日釋放出所，並經臺灣士
    林地方法院檢察署檢察官於同日以九十五年度毒偵緝字第一
    八二號為不起訴處分確定等情，有臺灣高等法院被告前案紀
    錄表一份在卷可按，足認被告係於觀察、勒戒執行完畢釋放
    後，五年內再施用第二級毒品甲基安非他命。綜上所述，本
    件事證明確，被告犯行堪以認定，應依法論科。
二、按甲基安非他命係屬毒品危害防制條例第二條第二項第二款
    所規定之第二級毒品，不得持有及施用。核被告所為，係違
    反毒品危害防制條例第十條第二項之施用第二級毒品罪。被
    告施用第二級毒品甲基安非他命前後持有第二級毒品甲基安
    非他命之低度行為，為施用第二級毒品甲基安非他命之高度
    行為所吸收，不另論罪。查被告於九十五年間因違反商業會
    計法等案件，經本院於九十七年一月十八日以九十七年度簡
    字第一八○號判決判處有期徒刑五月，減為有期徒刑二月又
    十五日，於九十七年二月四日確定，於九十七年三月九日執
    行完畢，此有臺灣高等法院被告前案紀錄表一份在卷可參，
    被告受有期徒刑之執行完畢，五年以內故意再犯本件最重本
    刑有期徒刑以上之罪，為累犯，應依刑法第四十七條第一項
    規定，加重本刑至二分之一。爰審酌被告前有違反商業會計
    法之前科，素行不佳，竟不思悛悔，前於勒戒處所施以觀察
    、勒戒後，未把握自新機會，又再次施用足以導致人體機能
    發生依賴性、成癮性及抗藥性等障礙之第二級毒品甲基安非
    他命，對個人身心戕害甚鉅，惟犯後坦承犯行，態度良好，
    兼衡其犯罪之動機、目的、手段、方法、品行及智識程度等
    一切情狀，爰量處如主文所示之刑，並諭知易科罰金之折算
    標準。
據上論斷，應依刑事訴訟法第二百七十三條之一第一項、第二百
八十四條之一、第二百九十九條第一項前段，毒品危害防制條例
第十條第二項，刑法第十一條前段、第四十七條第一項、第四十
一條第一項前段，判決如主文。
本件經檢察官申心蓓到庭執行職務
中    華    民    國    99    年    6     月    30    日
                  臺灣臺北地方法院刑事第六庭
                      法      官  雷淑雯
以上正本證明與原本無異。
如不服本判決，應於判決送達後十日內，向本院提出上訴狀。
                      書  記  官  胡詩唯
中    華    民    國    99    年    6     月    30    日
附錄本案論罪科刑法條全文
毒品危害防制條例第十條：
施用第一級毒品者，處六月以上五年以下有期徒刑。
施用第二級毒品者，處三年以下有期徒刑。

司法院資訊處製作；財團法人民間司法改革基金會備份。
